【裁判字號】    99,台上,3082
【裁判日期】    990520
【裁判案由】    違反毒品危害防制條例
【裁判全文】
最高法院刑事判決            九十九年度台上字第三０八二號
上  訴  人  甲○○
上列上訴人因違反毒品危害防制條例案件，不服台灣高等法院台
南分院中華民國九十九年二月二十六日第二審判決（九十九年度
上訴字第一三六號，起訴案號：台灣台南地方法院檢察署九十八
年度撤緩毒偵字第一五九號），提起上訴，本院判決如下：
    主  文
上訴駁回。
    理  由
按刑事訴訟法第三百七十七條規定，上訴於第三審法院，非以判
決違背法令為理由，不得為之。是提起第三審上訴，應以原判決
違背法令為理由，係屬法定要件。如果上訴理由書狀並未依據卷
內訴訟資料，具體指摘原判決不適用何種法則或如何適用不當，
或所指摘原判決違法情事，顯與法律規定得為第三審上訴理由之
違法情形，不相適合時，均應認其上訴為違背法律上之程式，予
以駁回。又不服第一審判決而上訴於第二審法院者，依刑事訴訟
法第三百六十一條第二項規定，所提第二審「上訴書狀應敘述具
體理由」，為法律上應具備之程式；既稱「具體理由」，自須舉
出該案相關之具體事由，足為其所主張第一審判決有違法或不當
情事之所憑者，始克相當，如僅徒托空言或泛詞指摘第一審判決
認事用法或量刑不當、採證違法、判決不公等，即屬未敘述具體
理由，所提第二審上訴不合法律上之程式，得不經言詞辯論，由
第二審法院予以判決駁回。本件上訴人甲○○不服第一審判決論
處施用第一級毒品罪刑（處有期徒刑八月），提起第二審上訴理
由係對於第一審判決業已詳為敘述之量刑審酌情狀（見第一審判
決理由三、第三至十二行所示），猶謂「對於上訴人現正執行易
服社會勞動，為單親家庭，須獨立扶養年幼女兒及雙親，已決心
戒除毒癮，並未再施用毒品等情事，均漏未審酌，遽為量刑，容
有判決理由未備之違法」等語，原判決以其係徒托空言，對事實
審法院刑罰裁量權之適法行使任意指摘，屬上訴未敘述具體理由
，因認其第二審上訴不合法律上程式，予以駁回。揆諸前開說明
，原判決於法尚無不合。上訴意旨仍謂上訴人上開第二審上訴理
由並非空泛指摘，原判決未加詳查，逕予駁回，認事用法有所違
誤云云，顯係誤解第二審上訴書狀應敘述之具體理由涵意，核與
首揭得為第三審上訴理由之違法情形，不相適合。本件上訴違背
法律上之程式，應予駁回。
據上論結，應依刑事訴訟法第三百九十五條前段，判決如主文。
中    華    民    國  九十九  年    五    月   二十   日
                      最高法院刑事第十庭
                          審判長法官  花  滿  堂
                                法官  陳  東  誥
                                法官  林  錦  芳
                                法官  洪  昌  宏
                                法官  魏  新  和
本件正本證明與原本無異
                                      書  記  官
中    華    民    國  九十九  年    五    月  二十四  日
                                                      Q

司法院資訊處製作；財團法人民間司法改革基金會備份。
